#### MAULANA IKHSAN

Alamat: Bandar Lampung, Lampung | No Telp: 089633755424 Email: maulana.ikhsan2060@gmail.com | LinkedIn: linkedin.com/in/maulanaikhsan44/ | Github: github.com/maulana677

#### **TENTANG SAYA**

Saya adalah lulusan D3 Manajemen Informatika dari Universitas Lampung. Lulusan Terbaik 2 Tingkat Fakultas tahun 2022 dengan IPK 3.42. Memiliki pengalaman Magang di Pondok Pesantren Perkemas sebagai Junior Back End Developer, saya banyak belajar bagaimana menyelesaikan suatu proyek bersama tim dan kerja sama tim untuk membuat sistem informasi. Di bidang web developer saya berhasil menyelesaikan suatu proyek yaitu Sistem Informasi Keuangan Pondok Pesantren Perkemas. Selain itu saya memiliki sertifikat pelatihan Front End Developer tahun 2022 dan Database Design & Programming with SQL tahun 2023 yang diselenggarakan oleh Kominfo. Saya dapat bekerja sama dalam tim dengan baik, mampu mempelajari hal baru secara cepat, bertanggung jawab dan selalu siap untuk menghadapi tantangan baru.

#### **PENDIDIKAN**

# Universitas Lampung D3 Manajemen Informatika

Agustus 2018 – November 2021

• **IPK**: 3.42 / 4.00

- Tugas Akhir: Rancang Bangun Aplikasi Keuangan Pondok Pesantren Perkemas
- Ringkasan : Selama berkuliah saya aktif terlibat mengikuti organisasi kampus seperti Unit Kegiatan Mahasiswa serta dapat mengerjakan proyek dan tugas di beberapa mata kuliah yang saya ambil. Hal ini sangat bermanfaat untuk meningkatkan softskill dan hardskill untuk dunia kerja.

#### PENGALAMAN KERJA

## Junior Backend Developer Pondok Pesantren Perkemas Magang

Mei 2021 - Oktober 2021

#### Rancang Bangun Aplikasi Keuangan Pondok Pesantren Perkemas

- Membuat perancangan database dan Entity Relationship Diagram.
- Membuat mockup design dengan perangkat lunak Balsamiq sebagai konsep awal website keuangan Pondok Pesantren Perkemas.
- Berhasil merancang dan membangun website keuangan Pondok Pesantren Perkemas menggunakan framework *Laravel*.

## PENGALAMAN ORGANISASI

## Ikatan Mahasiswa Muhammadiyah Ketua Bidang Media dan Informasi Komisariat Saintek

2020 - 2021

- Memimpin dan mengelola media dan informasi serta mempromosikan segala bentuk kegiatan serta program-program yang dilakukan oleh IMM komisariat saintek.
- Bekerja sama dengan anggota untuk membuat konten informatif, menarik, dan relevan serta mengunggahnya 3 kali dalam 1 minggu dan disebarkan melalui berbagai saluran komunikasi, seperti, media sosial instagram, dan grup diskusi.
- Memastikan informasi yang tepat dan bermanfaat disampaikan kepada mahasiswa dan publik secara luas, serta meningkatkan citra positif Komisariat Saintek IMM di Universitas Lampung.

# Tapak Suci Universitas Lampung Ketua Departemen Kaderisasi

- Memimpin dan mengelola departemen kaderisasi yang bertanggung jawab untuk melatih dan mengembangkan kader-kader Tapak Suci Universitas Lampung.
- Bekerja sama dengan anggota untuk menyusun program kerja departemen kaderisasi yang mencakup keterampilan kepemimpinan, kerja sama tim, kemandirian serta pemahaman tentang tradisi Tapak Suci Putera Muhammadiyah.
- Melakukan rekrutmen anggota baru disetiap tahun ajaran baru yaitu dengan target 20 30 orang.

### SERTIFIKASI DAN PELATIHAN

### Digitalent Kominfo, 2023

## Database Design & Programming with SQL

- Menganalisis skenario bisnis yang kompleks dan membuat model data representasi konseptual dari informasi organisasi.
- Menerapkan desain Database dengan membuat Database Physical menggunakan SQL.
- Merancang, mengimplementasikan, dan menunjukkan solusi database untuk bisnis atau organisasi.

## **Udemy**, 2023

## Laravel 10 - Build News Portal and Magazine Website

- Membangun Portal Berita Online yang lengkap dan canggih menggunakan framework Laravel
   10.
- Melakukan debug dan memecahkan masalah, dan memahami struktur inti MVC Laravel.
- Menggabungkan template untuk frontend dan backend.
- Menerapkan otentikasi Laravel 10 dengan multi guards.

#### **Udemy**, 2023

## Laravel 9 – Building a Complete Portfolio Website

- Membuat website portofolio lengkap dengan framework Laravel.
- Membuat dashboard admin yang berfungsi untuk mengatur semua data pada sebuah website.

## BuildWith Angga, 2023

## HTML, CSS, Bootstrap 5: Finance Landing Page Website

- Membuat Landing Page Finance menggunakan HTML, CSS dan Bootstrap 5.
- Melakukan Slicing desain dari figma ke HTML.dan CSS.

#### Digitalent Kominfo, 2022

## Front End Developer (HTML, CSS, JavaScript)

- Mengembangkan keterampilan frontend web menggunakan HTML, CSS, dan JavaScript.
- Mempelajari tag HTML, CSS dan Bahasa pemrograman JavaScript.
- Membuat sebuah website menggunakan HTML, CSS, dan JavaScript.

## Badan Nasional Sertifikasi Profesi, 2020 Junior Office Operator

- Mempelajari keterampilan dasar dan pengetahuan dalam mengoperasikan peralatan dan perangkat lunak Microsoft Excel.
- Menggunakan perangkat peripheral, Perangkat lunak pengolah kata tingkat dasar, perangkat lunak lembar sebar (Spreadsheet) tingkat dasar.
- Menggunakan perangkat lunak presentasi tingkat dasar, perangkat lunak pengakses surat elektronik (E-Mail Client), aplikasi berbasis internet

#### **PROYEK**

#### Website Toko Online, 2023

- Berhasil membangun Website toko online sebagai tempat jual beli produk gadget, electronic dan furniture secara digital.
- Melakukan Slicing Desain dari Figma dimulai dari Landing Page hingga ke tampilan dashboard admin.
- Menghubungkan pembayaran dengan payment gateway Midtrans.
- Membuat tampilan dashboard admin yang berfungsi untuk mengatur semua data dan menampilkannya di bagian depan halaman sebuah website.

## Rancang Bangun Aplikasi Keuangan Pondok Pesantren Perkemas, 2021

- Membuat perancangan database dan Entity Relationship Diagram untuk website Keuangan Pondok Pesantren Perkemas.
- Membuat mockup design dengan perangkat lunak balsamiq sebagai konsep awal membangun website keuangan Pondok Pesantren Perkemas.
- Berhasil merancang dan membangun website keuangan Pondok Pesantren Perkemas menggunakan framework Laravel.

## PRESTASI DAN PENGHARGAAN

- Penghargaan : Lulusan Terbaik Kedua Tingkat Fakultas Program Diploma, 2022
- Prestasi: Juara 1 Seni Tunggal Tangan Kosong Putra Kejuaraan Nasional Tapak Suci UMJ Antar Perguruan Tinggi 2, 2020
- Prestasi: Juara 2 Seni Ganda Tangan Kosong Putra Kejuaraan Nasional Tapak Suci UMJ Antar Perguruan Tinggi 2, 2020
- Prestasi: Juara 2 Beregu Tapak Suci International Open Universitas Lampung, 2019

#### **KEMAMPUAN**

- Pemrograman: PHP, Laravel, HTML, CSS, MySQL
- Desain: Adobe Photoshop, CorelDraw, Figma, UI/UX, Canva
- Komputasi: Microsoft Word, Microsoft Excel, Microsoft Power Point